# 请教陈版主：关于是否涉及股份支付问题

提问人：chuangz11 时间：2016-07-01 23:01:16
请教陈版主： A公司原股东为甲和乙，甲持股75%，乙持股25%，，注册资本为 1000 万元，B为甲和乙实际控制人， 2015 年 10 月 20日，根据股东会决议，将甲所持有25%股权转让给丙（丙的股东为B 占99%，员工C占1%），将10%转让给D（A公司供应商），将5%转让给E（E公司股东与A公司无关联关系），以上转让均为平价转让（每股 1 元）； 2015 年 12 月 21 日，根据股东大会决议，以2015 年 10 月 31 日为基准日整体变更为股份有限公司，按每股 1 元，总股数 1000 万股进行折股为股份有限公司，截止 2015 年 10 月 31日，每股净资产为1.07元。请问在 2015 年 10 月 20 日，转让给丙（丙股东之一公司员工C）是否涉及股份支付？
个人认为： 1 、大股东股权转让对象，同一次定价中涉及外部投资者、也有供应商和内部员工C，同股同价，一元可以作为市场价格； 2 、转让时点前，即 2015 年 9 月 30 日每股净资产为1.06元，小于 2015 年 10 月 31 日止，每股账面净资产1.07元，未有大幅差异，股改折股可作为参考定价。故个人认为不涉及股份支付。

回答人：chenyiwei
建议： 1 、考虑同一次股权变动中转让给非关联方的价格低于每股净资产的原因，考虑该转让价格能否代表股份的公允价值； 2 、考虑依据近期PE入股价格或适当的估值技术确定每股公允价值。如果转让价格确实代表了每股公允价值，则不涉及股份支付费用确认问题；反之仍须考虑。